<?xml version='1.0' encoding='utf-8'?>
<verb default="comhéignigh" disambig="">
  <verbalNoun default="comhéigniú" />
  <verbalAdjective default="comhéignithe" />
  <tenseForm default="comhéignigh" tense="Past" dependency="Indep" person="Base" />
  <tenseForm default="comhéigníomar" tense="Past" dependency="Indep" person="Pl1" />
  <tenseForm default="comhéigníodar" tense="Past" dependency="Indep" person="Pl3" />
  <tenseForm default="comhéigníodh" tense="Past" dependency="Indep" person="Auto" />
  <tenseForm default="comhéignigh" tense="Past" dependency="Dep" person="Base" />
  <tenseForm default="comhéigníomar" tense="Past" dependency="Dep" person="Pl1" />
  <tenseForm default="comhéigníodar" tense="Past" dependency="Dep" person="Pl3" />
  <tenseForm default="comhéigníodh" tense="Past" dependency="Dep" person="Auto" />
  <tenseForm default="comhéigníodh" tense="PastCont" dependency="Indep" person="Base" />
  <tenseForm default="comhéignínn" tense="PastCont" dependency="Indep" person="Sg1" />
  <tenseForm default="comhéigníteá" tense="PastCont" dependency="Indep" person="Sg2" />
  <tenseForm default="comhéignímis" tense="PastCont" dependency="Indep" person="Pl1" />
  <tenseForm default="comhéignídís" tense="PastCont" dependency="Indep" person="Pl3" />
  <tenseForm default="comhéignítí" tense="PastCont" dependency="Indep" person="Auto" />
  <tenseForm default="comhéigníodh" tense="PastCont" dependency="Dep" person="Base" />
  <tenseForm default="comhéignínn" tense="PastCont" dependency="Dep" person="Sg1" />
  <tenseForm default="comhéigníteá" tense="PastCont" dependency="Dep" person="Sg2" />
  <tenseForm default="comhéignímis" tense="PastCont" dependency="Dep" person="Pl1" />
  <tenseForm default="comhéignídís" tense="PastCont" dependency="Dep" person="Pl3" />
  <tenseForm default="comhéignítí" tense="PastCont" dependency="Dep" person="Auto" />
  <tenseForm default="comhéigníonn" tense="PresCont" dependency="Indep" person="Base" />
  <tenseForm default="comhéigním" tense="PresCont" dependency="Indep" person="Sg1" />
  <tenseForm default="comhéignímid" tense="PresCont" dependency="Indep" person="Pl1" />
  <tenseForm default="comhéignítear" tense="PresCont" dependency="Indep" person="Auto" />
  <tenseForm default="comhéigníonn" tense="PresCont" dependency="Dep" person="Base" />
  <tenseForm default="comhéigním" tense="PresCont" dependency="Dep" person="Sg1" />
  <tenseForm default="comhéignímid" tense="PresCont" dependency="Dep" person="Pl1" />
  <tenseForm default="comhéignítear" tense="PresCont" dependency="Dep" person="Auto" />
  <tenseForm default="comhéigneoidh" tense="Fut" dependency="Indep" person="Base" />
  <tenseForm default="comhéigneoimid" tense="Fut" dependency="Indep" person="Pl1" />
  <tenseForm default="comhéigneofar" tense="Fut" dependency="Indep" person="Auto" />
  <tenseForm default="comhéigneoidh" tense="Fut" dependency="Dep" person="Base" />
  <tenseForm default="comhéigneoimid" tense="Fut" dependency="Dep" person="Pl1" />
  <tenseForm default="comhéigneofar" tense="Fut" dependency="Dep" person="Auto" />
  <tenseForm default="comhéigneodh" tense="Cond" dependency="Indep" person="Base" />
  <tenseForm default="comhéigneoinn" tense="Cond" dependency="Indep" person="Sg1" />
  <tenseForm default="comhéigneofá" tense="Cond" dependency="Indep" person="Sg2" />
  <tenseForm default="comhéigneoimis" tense="Cond" dependency="Indep" person="Pl1" />
  <tenseForm default="comhéigneoidís" tense="Cond" dependency="Indep" person="Pl3" />
  <tenseForm default="comhéigneofaí" tense="Cond" dependency="Indep" person="Auto" />
  <tenseForm default="comhéigneodh" tense="Cond" dependency="Dep" person="Base" />
  <tenseForm default="comhéigneoinn" tense="Cond" dependency="Dep" person="Sg1" />
  <tenseForm default="comhéigneofá" tense="Cond" dependency="Dep" person="Sg2" />
  <tenseForm default="comhéigneoimis" tense="Cond" dependency="Dep" person="Pl1" />
  <tenseForm default="comhéigneoidís" tense="Cond" dependency="Dep" person="Pl3" />
  <tenseForm default="comhéigneofaí" tense="Cond" dependency="Dep" person="Auto" />
  <moodForm default="comhéigníodh" mood="Imper" person="Base" />
  <moodForm default="comhéigním" mood="Imper" person="Sg1" />
  <moodForm default="comhéignigh" mood="Imper" person="Sg2" />
  <moodForm default="comhéignímis" mood="Imper" person="Pl1" />
  <moodForm default="comhéignígí" mood="Imper" person="Pl2" />
  <moodForm default="comhéignídís" mood="Imper" person="Pl3" />
  <moodForm default="comhéignítear" mood="Imper" person="Auto" />
  <moodForm default="comhéigní" mood="Subj" person="Base" />
  <moodForm default="comhéignímid" mood="Subj" person="Pl1" />
  <moodForm default="comhéignítear" mood="Subj" person="Auto" />
</verb>
